【裁判字號】    90,易更,4
【裁判日期】    901113
【裁判案由】    毒品危害防制條例
【裁判全文】
臺灣臺南地方法院刑事判決                              九十年度易更字第四號
    公  訴  人  臺灣台南地方法院檢察署檢察官
    被      告  甲○○
右被告因違反毒品危害防制條例案件，前經本院於民國九十年六月七日以八十九年度
易字第二七五七號判決（起訴案號：台灣台南地方法院檢察署八十九年度毒偵字第二
０四四號），嗣因公訴人不服前開判決提起上訴，案經臺灣高等法院台南分院於九十
年七月二十六日以九十年度上易字第一０一０號判決發回本院審理，本院判決如左：
    主  文
甲○○施用第二級毒品，累犯，處有期徒刑伍月，如易科罰金以參佰元折算壹日。
    事  實
一、甲○○前因違反麻醉藥品管理條例案件，經本院於民國八十二年十一月十日判處
    有期徒刑六月，如易科罰金，以三百元折算一日，於八十二年十二月十七日確定
    ，並於八十三年九月十七日送間執行完畢。甲○○又因施用第二級毒品安非他命
    ，經本院以八十七年度易緝字第一０七號裁定送台灣台南看守所附設勒戒處所觀
    察、勒戒後，認無繼續施用毒品之傾向，由本院於八十七年七月七日以八十七年
    度易緝字第一０七號判決免訴確定。嗣甲○○復因施用第二級毒品安非他命，經
    依本院八十七年度毒聲字第四九九號裁定送觀察、勒戒後，認有繼續施用毒品之
    傾向，而由本院另依八十七年度毒聲字第七四四號裁定令入戒治處所施以強制戒
    治一年，其經戒治期滿三月，戒治期間成績評定為合格，由本院以八十八年度毒
    聲字第五００號裁定停止戒治併付保護管束，及因前開施用毒品案件，經本院於
    八十八年一月二十一日以八十七年度易字第三三九二號判處有期徒刑十月，經台
    灣高等法院台南分院駁回上訴確定。嗣因甲○○於保護管束期間，違反保護管束
    應遵守事項情節重大，經本院以八十八年度毒聲字第一八五九號裁定撤銷停止戒
    治，令入強制戒治處所施以強制戒治，詎洪建民仍不思悔悟，竟於本院業已撤銷
    停止戒治裁定後，尚未入戒治所戒治期間之八十八年九月六日，在台南市○○市
    ○○路二八０號朋友住處施用第二級毒品安非他命，嗣於同日在上址為警查獲，
    並經警採集其尿液送驗，呈安非他命陽性反應。
二、案經台南縣警察局永康分局報告台灣台南地方法院檢察署檢察官偵查起訴。
    理  由
一、右揭事實，業據被告甲○○於本院審理中坦承不諱，且被告於八十八年九月六日
    經採集尿液送驗結果，呈安非他命陽性反應，有台南縣衛生局尿液檢驗成績書一
    紙在卷足憑，堪認被告有於右揭時、地施用第二級毒品安非他命之自白，與事實
    相符。本件事證明確，被告犯行洵堪認定，應依法論科。
二、按施用毒品經觀察、勒戒後，無繼續施用毒品之傾向者，由檢察官為不起訴之處
    分後，五年內再犯施用第一級或第二級毒品之罪者，經觀察、勒戒後，認有繼續
    施用毒品之傾向或三犯以上者，不適用應由檢察官為不起訴處分之規定，而應進
    入訴訟程序審理，毒品危害防制條例第二十條第三項前段定有明文。查被告前因
    施用第二級毒品安非他命，經本院以八十七年度易緝字第一０七號裁定送台灣台
    南看守所附設勒戒處所觀察、勒戒後，認無繼續施用毒品之傾向，由本院於八十
    七年七月七日以八十七年度易緝字第一０七號判決免訴確定。嗣甲○○復因施用
    第二級毒品安非他命，經依本院八十七年度毒聲字第四九九號裁定送觀察、勒戒
    後，認有繼續施用毒品之傾向，而由本院另依八十七年度毒聲字第七四四號裁定
    令入戒治處所施以強制戒治一年，其經戒治期滿三月，戒治期間成績評定為合格
    ，由本院以八十八年度毒聲字第五００號裁定停止戒治併付保護管束，及因前開
    施用毒品案件，經本院於八十八年一月二十一日以八十七年度易字第三三九二號
    判處有期徒刑十月，經台灣高等法院台南分院駁回上訴確定。嗣因甲○○於保護
    管束期間，違反保護管束應遵守事項情節重大，經本院以八十八年度毒聲字第一
    八五九號裁定撤銷停止戒治，令入強制戒治處所施以強制戒治等情，有上開八十
    七年度易緝字第一０七號判決及台灣高等法院被告全國前案紀錄表一份在卷可稽
    ，洪建民復於八十八年九月六日，施用第二級毒品安非他命，係屬三犯，符合上
    開規定，核先敘明。查安非他命依毒品危害防制條例第二條第二項第二款規定係
    屬第二級毒品，核被告所為，係犯毒品危害防制條例第十條第二項之施用第二級
    毒品罪，被告持有第二級毒品安非他命之低度行為，為施用之高度行為所吸收，
    不另論罪。又本件係被告於本院撤銷停止戒治裁定後尚未入戒治處所施以強制戒
    治前犯本件施用第二級毒品之犯行，迄遭警查獲後，再入戒治處所施以強制戒治
    ，復於八十九年三月二十三日強制戒治期滿出所後，再因繼續施用第二級毒品安
    非他命，經本院於八十九年九月十一日以八十九年度易字第二０八二號判處有期
    徒刑七月確定在案，此有上開判決及台灣高等法院被告全國前案紀錄表一份在卷
    可憑，顯見上開八十九年度易字第二０八二號案件，係被告於本案戒治出所後所
    為，該案與本案有戒治期間之間隔，因認本件應係另行起意所為，二案並無連續
    犯之裁判上一罪之關係，附此敘明。查被告有事實欄所載之犯罪科刑執行情形，
    有臺灣高等法院被告全國前案紀錄表一份在卷可佐，其受有期徒刑之執行完畢後
    五年以內，再犯本件有期徒刑以上之罪，為累犯，應依刑法第四十七條之規定，
    加重其刑。爰審酌被告前有多次施用安非他命之情形，本次再次施用，顯見其意
    志不堅，復參酌所犯施用毒品行為係戕害自己身心健康及其犯罪後態度等一切情
    狀，量處如主文所示之刑，並諭知易科罰金之折算標準，以資懲儆。
據上論斷，應依刑事訴訟法第二百九十九條第一項前段、毒品危害防制條例第十條第
二項、刑法第十一條前段、第四十七條、第四十一條第一項前段、罰金罰鍰提高標準
條例第二條，判決如主文。
本案經檢察官蔡英俊到庭執行職務。
中      華      民      國    九十      年     十一     月     十三     日
                                      臺灣臺南地方法院刑事第二庭
                                          法  官  鄭  燕  璘
右正本證明與原本無異。
如不服本判決，應於判決送達後十日內，向本院提出上訴狀。
                                          書記官  田  富  蓉
中      華      民      國    九十      年     十一     月     十三     日
附錄本案論罪科刑法條全文：
毒品危害防制條例第十條第二項
  施用第二級毒品者，處三年以下有期徒刑。


司法院資訊處製作；財團法人民間司法改革基金會備份。
